臺灣雲林地方法院刑事判決
                                      111年度訴字第608號
公  訴  人  臺灣雲林地方檢察署檢察官
被      告  許志忠


上列被告因違反毒品危害防制條例案件，經檢察官提起公訴（11
1年度毒偵字第1012號），因被告於準備程序就被訴事實為有罪
之陳述，本院合議庭裁定由受命法官獨任進行簡式審判程序，判
決如下：
　　主　　　文
許志忠施用第一級毒品，處有期徒刑捌月。
    事實及理由
一、本件犯罪事實及證據，除犯罪事實一第2、3行記載「於民國
    107年2月19日執行完畢」應刪除；證據部分補充被告許志忠
    於本院準備程序及審理中之自白外，均引用檢察官起訴書之
    記載（如附件）。
二、核被告所為，係犯毒品危害防制條例第10條第1項之施用第
    一級毒品罪。被告為上開施用毒品犯行前持有毒品之低度行
    為，已為施用之高度行為所吸收，不另論罪。
三、起訴書雖記載被告曾因施用毒品案件，經本院判處有期徒刑
    10月，於民國107年2月19日執行完畢，本件符合累犯規定應
    加重其刑等語。惟依據臺灣高等法院被告前案紀錄表所示，
    被告除上開案件外，尚有因違反槍砲彈藥刀械管制條例，經
    法院判決處3年10月，於106年4月20日入監執行，109年1月2
    0日縮刑假釋出監，110年1月4日縮刑期滿假釋期滿未經撤銷
    之紀錄，而與起訴書記載及公訴檢察官之主張不符，是認檢
    察官就此部分舉證不足，本件不依累犯規定加重其刑，僅據
    此作為量刑事項予以審酌。
四、爰以行為人之責任為基礎，審酌被告施用第一級毒品犯行之
    情節，及其犯行尚僅戕害自己身心健康，未直接加害於他人
    ，反社會性情節非高，且犯後始終坦承犯行之犯後態度，兼
    衡其自述國小肄業之智識程度，工作為水泥工，月收入約新
    臺幣4、5萬元，獨居，患有原發性肝惡性腫瘤，並提出中國
    醫藥大學附設醫院診斷證明書1份為憑（本院卷第47頁、第5
    1頁）等家庭經濟暨生活、身體狀況及其素行等一切情狀，
    量處如主文所示之刑，以示懲儆。　　
據上論斷，應依刑事訴訟法第273條之1第1項、第299條第1項前
段，判決如主文。
本案經檢察官朱啓仁提起公訴，檢察官魏偕峯到庭執行職務。
中　　華　　民　　國　　111 　年　　12　　月　　1 　　日
                  刑事第一庭　法　官　黃玥婷
以上正本證明與原本無異。
如不服本判決應於收受判決後 20 日內向本院提出上訴書狀，並
應敘述具體理由；其未敘述上訴理由者，應於上訴期間屆滿後
20 日內向本院補提理由書（均須按他造當事人之人數附繕本）
。「切勿逕送上級法院」。
中　　華　　民　　國　　111 　年　　12　　月　　1 　　日
                                書記官  邱明通
附錄本案論罪科刑法條：
毒品危害防制條例第10條
施用第一級毒品者，處六月以上五年以下有期徒刑。
施用第二級毒品者，處三年以下有期徒刑。

【附件】：
臺灣雲林地方檢察署檢察官起訴書
                                   111年度毒偵字第1012號
　　被　　　告　許志忠　男　54歲（民國00年0月0日生）
　　　　　　　　　　　　住雲林縣○○鄉○○村○○路0巷00
　　　　　　　　　　　　　號
　　　　　　　　　　　　國民身分證統一編號：Z000000000號
上列被告因違反毒品危害防制條例案件，已經偵查終結，認應提
起公訴，茲將犯罪事實及證據並所犯法條分敘如下：
　　　　犯罪事實
一、許志忠前因施用毒品案件，經臺灣雲林地方法院以105年度
    訴字第664號判決判處有期徒刑10月確定，於民國107年2月1
    9日執行完畢。復因施用毒品案件，經觀察、勒戒後，認無
    繼續施用毒品傾向，於111年1月12日釋放，並由本署檢察官
    以110年度毒偵字第341號為不起訴處分確定。詎仍不知悔改
    ，復基於施用第一級毒品之犯意，於上開觀察、勒戒執行完
    畢後3年內之111年7月8日12時許，在雲林縣臺西鄉五港路某
    處，以將毒品海洛因摻入香菸點燃吸食方式，施用第一級毒
    品海洛因。嗣於同年月11日14時1分許，因其係毒品列管人
    口為警採尿送驗，檢驗結果呈嗎啡之陽性反應，始悉上情。
二、案經雲林縣警察局臺西分局報告偵辦。
　　　　 證據並所犯法條
一、證據清單暨待證事實：
編號 證據方法 待證事實 一 被告許志忠於警詢之自白（偵查中經傳喚未到庭） 被告於上揭時、地施用第一級毒品海洛因之事實。 二 應受尿液採驗人尿液檢體採集送驗紀錄表、欣生生物科技股份有限公司濫用藥物尿液檢驗報告各1份 被告為警採尿送驗結果呈嗎啡陽性反應之事實。 三 本署刑案資料查註紀錄表、全國施用毒品案件紀錄表及矯正簡表各1份 被告於上揭觀察、勒戒執行完畢釋放後，3年內再犯本件施用毒品案件之事實。 
二、核被告所為，係犯毒品危害防制條例第10條第1項之施用第
    一級毒品罪嫌。又被告有如犯罪事實欄所載之論罪科刑執行情
    形，此有被告之刑案資料查註紀錄表1份在卷可參，於受有期徒
    刑執行完畢後，5年內故意再犯有期徒刑以上之罪，為累犯，且
    本案與前案罪質相同，請參照大法官釋字第775號解釋意旨，
    依刑法累犯規定加重其刑。
三、依刑事訴訟法第251條第1項提起公訴。
　　此　致
臺灣雲林地方法院
中　　華　　民　　國　 111　　年　　 9 　 月　　19 　日
　　　　　　　　　　　　　　　檢　察　官　朱  啓  仁　
本件正本證明與原本無異
中　　華　　民　　國　 111　　年　　 9　　月　　22　 日
                              書  記  官  詹  雅  婷
附錄本案所犯法條全文 
毒品危害防制條例第10條第1項
施用第一級毒品者，處六月以上五年以下有期徒刑。